【裁判字號】    89,交上易,29
【裁判日期】    890315
【裁判案由】    公共危險
【裁判全文】
臺灣高等法院臺南分院刑事判決              八十九年度交上易字第二九號    Ｃ
      上  訴  人
      即  被  告  甲  ○  ○
右上訴人因公共危險案件，不服臺灣臺南地方法院八十八年度易字第二五八七號中華
民國八十八年十月二十二日第一審判決（起訴案號：臺灣臺南地方法院檢察署八十八
年度偵字第一○四六四號），提起上訴，本院判決如左：
      主      文
原判決關於甲○○部分撤銷。
甲○○無罪。
      理      由
一、公訴意旨略以；甲○○於民國（下同）八十八年八月十七日凌晨二時四十分許，
    與同案被告鍾邦周（已判處罰金確定）分別飲酒後，明知其等反應力已遲鈍，注
    意力已無法集中致自我控制能力較差，而達於不能安全駕駛動力交通工具之狀況
    下，竟各駕駛自用小客車之動力交通工具，均沿台南市○○路，由西向東行駛，
    行經東寧路與該路段五一二巷口時，均疏未注意車前狀況，以致甲○○欲右轉裕
    農路時，二車發生擦撞肇事，於同日三時十二分許，警方據報前往處理，而於同
    日三時二十八分，測得甲○○之酒精濃度為０‧四０ｍｇ∕ｌ而查知上情。因認
    甲○○涉犯刑法第一百八十五條之三公共危險罪嫌云云。
二、按犯罪事實應依證據認定之，無證據不得推定其犯罪事實，刑事訴訟法第一百五
    十四條定有明文，又按認定不利於被告之事實，須依積極證據，苟積極證據不足
    為不利於被告事實之認定時，即應為有利於被告之認定，更不必有何有利證據（
    最高法院三十年上字第八一六號判例參照）。訊據上訴人即被告甲○○矢口否認
    有何前開犯行，並辯稱；其此次車禍係遭鍾邦周擦撞，事件發生後，經警進行酒
    精測試，其酒精濃度為○、四○ｍｇ∕ｌ，尚未達０‧五五ｍｇ∕ｌ之警方所設
    定之「不能安全駕駛動力交通工具」之一般認定標準，自不負刑責云云。
三、按汽車駕駛人飲酒後其吐氣所含酒精濃度超過每公升０‧二五毫克以上者，不得
    駕駛，道路交通安全規則第一百十四條第二款固定有明文，惟現今刑罰中所設定
    之「不能安全駕駛動力交通工具」之一般認定標準，為不得超過０‧五五ｍｇ∕
    ｌ。經查；本件被告甲○○肇事後，經交通警察當場進行其酒精濃度之測試結果
    僅為０‧四０ｍｇ∕ｌ，尚未達０‧五五ｍｇ∕ｌ之警方所設定之「不能安全駕
    駛動力交通工具」之一般認定標準，而同案被告鍾邦周隨後測試其吐氣所含酒精
    濃度，即高達每公升一．０二毫克，有酒精測試報告二紙在卷可稽，且本件事故
    之發生，係甲○○之自小客車行經東寧路至東光路口作右轉超車，而未右轉前，
    即被鍾邦周所開之自小貨車自後擦撞到左前後門部等情，亦有台南巿警察局處理
    交通事故紀錄表及交通事故現場勘驗圖一份在卷可稽，足見本件肇事之原因係同
    案被告鍾邦周喝酒過量，失去自我控制能力而不能安全駕駛，迨無疑義。至被告
    甲○○肇事後，其酒精濃度之測試結果僅０‧四０ｍｇ∕ｌ，尚未達現今刑罰中
    不能正常駕駛之０‧五五ｍｇ∕ｌ標準，自不能以該測試距其肇事已近五十分鐘
    之久，酒精濃度已消退，而為被告不利之認定。此外，復無積極證據，足資證明
    被告已失去自我控制能力而不能安全駕駛之程度，要難以推測之詞，令負刑法上
    公共危險罪責，應認被告甲○○之犯罪尚屬不能證明。
四、原審就被告甲○○部分未予詳查，遽予論罪科刑，容有未洽，被告甲○○上訴否
    認犯罪，指摘原判不當，為有理由，應予撤銷改判，另為無罪之諭知。
據上論結，應依刑事訴訟法第三百六十九條第一項前段、第三百六十四條、第三百零
一條第一項，判決如主文。
本案經檢察官張佩珍到庭執行職務。
中    華    民    國      八十九      年      三      月      十五      日
                                  臺灣高等法院臺南分院刑事第四庭
                                      審判長法官  陳    義    仲
                                            法官  蔡    崇    義
                                            法官  徐    財    福
右正本證明與原本無異。
不得上訴。
                                      法院書記官  王    全    龍
中    華    民    國      八十九      年      三      月     十六       日


司法院資訊處製作；財團法人民間司法改革基金會備份。
